【裁判字號】    96,訴,573
【裁判日期】    980708
【裁判案由】    損害賠償
【裁判全文】
臺灣嘉義地方法院民事判決               96年度訴字第573號
原      告  國翌開發股份有限公司
法定代理人  丙○○
訴訟代理人  楊瓊雅律師
複  代理人  吳碧娟律師
被      告  優適企業有限公司
法定代理人  戊○○
            乙○○
            丁○○
訴訟代理人  何永福律師
            己○○
複  代理人  羅振宏律師
上列當事人間請求損害賠償事件，本院於民國98年6月24日言詞
辯論終結，判決如下：
  主  文
被告應給付原告新臺幣壹佰伍拾萬仟捌佰元，及自民國九十
六年十一月十七日起至清償日止，按週年利率百分之五計算之利
息。
訴訟費用由被告負擔。
本判決第一項於原告以新臺幣伍拾壹萬貳仟元為被告供擔保後，
得假執行。但被告以新臺幣壹佰伍拾萬仟捌佰元為原告預供
擔保後，得免為假執行。
  事實及理由
一按公司之清算人在執行職務之範圍內，亦為公司之負責人；解
  散之公司，於清算範圍內，視為尚未解散，公司法第8條第2項
  、第25條分別定有明文。又公司解散後，應進行清算程序，在
  清算完結前，法人之人格於清算範圍內，仍然存續，必須待清
  算完結後，公司之人格始得歸於消滅（最高法院民國76年度臺
  上字第1275號判決參照）。再按公司之清算，以全體股東為清
  算人。但本法或章程另有規定或經股東決議，另選清算人者，
  不在此限。公司法第113條準用同法第79條定有明文。本件被
  告經股東於民國96年7月21日同意解散，並經經濟部核准解散
  登記，章程並無清算人之規定，亦未經選任清算人，又其股東
  為戊○○、乙○○、丁○○等情，有經濟部中部辦公室96年11
  月5日書函暨檢附會議紀錄、本院民事紀錄科查詢表1紙在卷可
  稽（見本院卷第77頁至第79頁、第86頁至第115頁），是被告
  之法人人格尚未消滅，自有當事人能力，並以戊○○、乙○○
  、丁○○為其清算人，並列為法定代理人，應先敘明。
二原告主張：被告自84年11月9日起，向原告承租門牌號碼嘉義
  市○○路40號地下1樓至12樓建物（下稱系爭建物）經營優仕
  大飯店，兩造並簽立租約（下稱系爭契約），且經公證在案。
  詎自89年11月起，被告給付租金之支票未兌現，經催告繳納租
  金，未獲置理，原告於90年3月30日、5月31日終止系爭契約，
  聲請本院以91年度執字第1226號事件強制執行，並經核發93年
  9月24日嘉院雲民91執毅字第1226號債權憑證（下稱系爭債權
  憑證）。被告提起債務人異議之訴，請求確認：(一)原告對被告
  新臺幣（下同）6,921,205元租金債權（即系爭債權憑證所聲
  請執行金額）不存在；(二)原告應給付被告1,195,563元及其利
  息。經本院以91年度重訴字第106號判決（下稱前案一審判決
  ）確認原告對被告之系爭債權憑證6,921,205元租金債權不存
  在，駁回被告其餘之訴。上訴後，經臺灣臺高法院臺南分院（
  下稱臺南高分院）以94年度重上字第48號判決（下稱前案二審
  判決）駁回上訴確定。前案一審、二審判決於理由中論述認定
  ：(一)被告應給付自90年7月31日租期屆滿至90年8月31日交還租
  賃物之日止之不當得利971,520元（下稱租金不當得利債權）
  ；(二)被告應返還原告90年8月份之電費、有線電視費用、中時
  晚報費用、電話費、瓦斯費、水費、勞保費及得瑞有限公司修
  理逆滲透飲水機費用合計222,915元，及90年7月建築物火災保
  險費11,450元，合計234,365元（下稱代墊費債權）；(三)被告
  應賠償其法定代理人戊○○干擾原告收回租賃物，自91年2月8
  、9日起至91年7月止，派人占用房號301、302、303、305、30
  6號房間之損失800,000元（下稱占用房間債權），以上總計2,
  005,885元。上開(一)租金不當得利債權、(二)代墊費債權均依不
  當得利關係請求，(三)占用房間債權依侵權行為、不當得利、公
  司法第23條第2項規定請求擇一判決。而原告依侵權行為法律
  關係，應賠償被告1,195,563元，兩者抵銷後，被告對原告之
  債權已消滅等情。故依前案一審、二審認定結果，原告對被告
  尚有810,332元債權。另被告之法定代理人戊○○代表被告與
  訴外人丙○○於90年8月21日簽立協議書（下稱系爭協議書）
  ，由丙○○試營優仕大飯店，並交付被告名義申請之刷卡機予
  丙○○使用，丙○○於90年9月、10月試營期間，台灣美國運
  通國際股份有限公司（下稱美國運通公司）將90年9月10日8,8
  23元、90年9月19日18,810元、90年10月11日6,921元、90年10
  月19日11,582元，共計46,136元之信用卡刷卡金匯入被告之合
  作金庫商業銀行帳號0000000000000號帳戶；荷蘭銀行將90年
  10月份金額554,671元、90年9月份金額547,236元之信用卡刷
  卡金；花旗銀行90年9、10月份總金額為31,054元之信用卡刷
  卡金及「AC#008」金額76,435元，均匯入被告之第一商業銀行
  帳號00000000000號帳戶，丙○○經營期間所得理應歸由丙○○所有並統籌運用，並支付營運期間所需各項開支，且系爭協
  議書約定由丙○○無償使用優仕大飯店內全部生財器具，被告
  不得取得任何對價，則丙○○經營所得，依系爭協議書之約定
  ，應歸丙○○所有，始符合契約當事人締約之真意。且依不當
  得利關係，丙○○經營期間收入匯入被告之帳戶，被告無法律
  上之原因受有利益，亦應返還，丙○○已將其對被告及其戊○○之債權讓與原告，並於96年7月5日以存證信函通知被告，原
  告依系爭協議書、不當得利法律關係，請求被告返還其中723,
  468元，其餘保留請求。以上總計1,533,800元。爰提起本訴。
  訴之聲明：被告應給付原告1,533,800元及自96年11月17日起
  至清償日止，按週年利率5﹪計算之利息，並請准供擔保，宣
  告假執行。
三被告則以：(一)前案一審、二審判決與本件非屬同一事件，對本
  件無拘束力，且上開判決就租金顯然違反最高法院43年臺上字
  第392號判例，依土地法第97條規定，城市地方房屋之租金，
  以不超過土地及其建物申報總價年息10﹪為限，係屬強制規定
  ，如當事人間約定之租金超過此限制，其超過部分無請求權，
  本件原告在前案前案一審、二審既以公證書請求給付租金，則
  依土地法第97條規定，被告所應給付之租金每月亦僅1萬3千餘
  元，絕非每月97萬或80萬元，是前案一、二審判決，均認被告
  應給付原告租金為每月97萬元，顯有違誤。原告上開(三)占用房
  間債權金額800,000元依據侵權行為請求部分，否認戊○○有
  派人自91年2月8日、9日起至91年7月止，派人占用5個房間，
  且侵權行為最後時間點為91年7月，已經罹於2年時效，原告於
  前案一審、二審主張抵銷，亦僅限於經抵銷範圍，超過抵銷金
  額之部分，仍罹於時效。(二)系爭協議書係戊○○代表被告與丙○○簽立，縱丙○○經營期間有刷卡金723,468元匯入被告帳
  戶，戊○○並未與丙○○約定由丙○○取得該款項，該款項非
  屬丙○○所有等語。答辯聲明：原告之訴駁回，如受不利判決
  ，願供擔保請准免為假執行。
四下列事項為兩造所不爭執（見本院卷第285頁、第286頁），應
  堪採認：
(一)被告於84年11月9日向原告承租門牌號碼嘉義市○○路40號地
  下1樓至地上12樓建物經營優仕大飯店，並經本院公證，原告
  以被告未繳納租金為由，以該公證書為執行名義向本院聲請強
  制執行，經被告提起債務人異議之訴，本院以前案一審判決確
  認原告對被告之租金債權不存在，被告對之不服提起上訴，經
  臺南高分院以前案二審判決駁回上訴，並於判決理由認定原告
  對被告有不當得利、代墊款等債權2,005,885元，經被告於系
  爭事件主張以對原告之侵權行為損害賠償債權1,195,563元抵
  銷後，原告對被告尚有810,322元債權。
(二)戊○○代表被告與丙○○於90年8月21日簽立系爭協議書，約
  定自90年9月1日中午12時起至90年11月1日中午12時止，由丙○○試營優仕大飯店，並同意丙○○無償使用優仕大飯店內全
  部生財器具。原告並自丙○○受讓丙○○就系爭協議書對被告
  之債權。
五兩造爭執事項（見本院卷第286頁）：
(一)前案二審判決於本件有無爭點效？
(二)系爭協議書中記載全部生財器具有無包括刷卡機？原告依系爭
  協議書約定，請求被告給付丙○○經營期間之刷卡機交易金額
  ，有無理由，得請求金額為何？
(三)原告依侵權行為、公司法第23條第2項規定請求被告給付80萬
  元部分有無罹於時效？
(四)原告依不當得利、侵權行為法律關係、公司法第23條第2項規
  定，請求被告給付810,332元，有無理由？
六本院就上開爭執事項，論述如下（併依本院論述調整順序）：
(一)前案二審判決於本件有無爭點效？原告依侵權行為、公司法第
  23條第2項規定請求被告給付80萬元部分有無罹於時效？
1.按主張抵銷之請求，其成立與否經裁判者，以主張抵銷之額為
  限，有既判力。民事訴訟法第400條第2項定有明文。是抵銷請
  求成立與否經裁判者，以主張抵銷之額為限，始有既判力，且
  其既判力之範圍應不超過本訴請求之金額（最高法院94年度臺
  上字第2176號、93年度臺上字第2241號、75年度臺上字第2204
  號判決意旨參照）。經查，原告前以被告於84年11月9日向其
  承租門牌號碼嘉義市○○路40號地下1樓至地上12樓建物經營
  優仕大飯店，被告未繳納租金為由，以公證書為執行名義向本
  院聲請強制執行，經被告提起債務人異議之訴，並請求原告賠
  償損害1,195,563元及其利息，原告則主張對被告有前揭(一)租
  金不當得利債權971,520元、(二)代墊費債權234,365元、(三)占用
  房間債權800,000元，以上總計債權2,005,885元為由，主張與
  被告之1,195,563元債權抵銷，經前案一審判決認被告對原告
  之賠償損害1,195,563元債權存在，暨原告主張上開債權(一)租
  金不當得利債權971,520元、(二)代墊費債權234,365元、(三)占用
  房間債權800,000元存在，其中1,195,563元與前揭被告對原告
  之1,195,563元抵銷，而判決確認原告對被告6,921,205元租金
  債權（即系爭債權憑證所聲請執行金額）不存在，並駁回被告
  對之不服提起上訴，經臺南高分院以前案二審判決駁回上訴確
  定，並於判決理由亦認定原告對被告有上開(一)租金不當得利債
  權971,520元、(二)代墊費債權234,365元、(三)占用房間債權800,
  000元，經與被告對原告之損害賠償債權1,195,563元抵銷後，
  原告對被告尚有810,322元債權等情，為兩造所不爭執，並經
  本院調取前案一審、二審判決事件卷宗核閱無訛。參之前揭規
  定及說明，堪認上開前案一審、二審判決就原告主張其對被告
  有前揭(一)租金不當得利債權971,520元、(二)代墊費債權234,365
  元、(三)占用房間債權800,000元部分，合計2,005,885元，其中
  經抵銷之1,195,563元部分，有既判力，其餘810,322元則無既
  判力，應先敘明。
2.次按所謂爭點效，係指法院於判決理由中就訴訟標的以外之重
  要爭點，本於當事人辯論之結果已為判斷時，除顯然違背法令
  或當事人已提出新訴訟資料，足以推翻原判斷之情形外，於同
  一當事人就該重要爭點所提起之訴訟中，法院及當事人就該已
  經法院判斷之重要爭點，皆不得為相反之判斷或主張，始符民
  事訴訟法上之誠信原則（最高法院93年度臺上字第2471號、第
  1796號判決意旨參照）。經查，兩造於前案一審、二審訴訟中
  ，就上開原告主張之(一)租金不當得利債權971,520元、(二)代墊
  費債權234,365元、(三)占用房間債權800,000元，已列為爭點，
  並經兩造充分舉證、攻防、辯論後，為實質上之審理判斷，認
  定原告上開債權存在而判決確定等情，業經本院調取上開前案
  一審、二審判決事件卷宗核閱無訛。而原告於本件係以其對被
  告有前揭告(一)租金不當得利971,520元、(二)代墊費234,365元、
  (三)占用房間800,000元債權存在，請求被告給付經前案抵銷之
  餘額，經核本件原告所主張上開(一)、(二)、(三)債權存在之事實，
  與其於前案訴訟事件所主張之事實相同，且觀諸前案一審、二
  審確定判決所為判斷，就原告之債權存在之論述，未見有顯然
  違背法令之情形，依上說明，兩造間就原告對被告有無上開(一)
  、(二)、(三)債權存在乙節，有爭點效之適用，自不得再為與前案
  訴訟判斷相反之主張，本院於審理本件訴訟時，亦不得再為與
  其相異之判斷，而應受爭點效之拘束，準此，應認被告對原告
  有上開(一)、(二)、(三)債權存在，且其中1,195,563元已經於前案
  抵銷，尚餘810,332元。至被告雖以上開(三)占用房間債權800,0
  00元部分，最後侵權行為最後時間點為91年7月，已經罹於2年
  時效等語為辯，然原告於前案訴訟，已經以上開(一)、(二)、(三)債
  權存在主張就其中1,195,563元與被告之1,195,563元債權主張
  抵銷，可認前揭(三)占用房間債權800,000元部分，為經抵銷之
  自動債權，是被告於本件抗辯該(三)占用房間債權800,000元部
  分罹於時效，尚屬無據。
(二)系爭協議書中記載全部生財器具有無包括刷卡機？原告依系爭
  協議書約定，請求被告給付丙○○經營期間之刷卡機交易金額
  ，有無理由，得請求金額為何？
1.經查，戊○○代表被告與丙○○於90年8月21日簽立系爭協議
  書，約定自90年9月1日中午12時起至90年11月1日中午12時止
  ，由丙○○試營優仕大飯店，並同意丙○○無償使用優仕大飯
  店內全部生財器具，原告並自丙○○受讓丙○○就系爭協議書
  對被告之債權等情，為兩造所不爭執。又系爭協議書記載第4
  點記載：試營運期間屆滿（11月1日中午12點）乙方（即丙○○）應就當時現狀交還甲方所有生財器具及停止使用公司發票
  及信用卡，否則乙方應負侵占及一切法律責任。第5點記載：
  試營運期間甲方同意就正常營運所需之印鑑、執照、發票、信
  用卡應配合乙方使用，不得刁難等語，有系爭協議書在卷可稽
  （見本院卷遞39頁），又上開約定記載之信用卡即指刷卡機，
  此為被告所自承（見本院卷第215頁），是綜觀系爭協議書上
  開約定意旨，足見系爭協議書記載之全部生財器具，應包括刷
  卡機。
2.原告主張丙○○依系爭協議書，於90年9月、10月試營期間，
  使用刷卡機交易之金額，其中美國運通公司將90年9月10日8,8
  23元、90年9月19日18,810元、90年10月11日6,921元、90年10
  月19日11,582元，共計46,136元之信用卡刷卡金匯入被告之合
  作金庫商業銀行帳號0000000000000號帳戶；荷蘭銀行將90年1
  0月份金額554,671元、90年9月份金額547,236元之信用卡刷卡
  金；花旗銀行90年9、10月份總金額為31,054元之信用卡刷卡
  金均匯入被告之第一商業銀行帳號00000000000號帳戶，另第
  一商銀函覆交易明細90年9月28日摘要欄「AC#008」金額76,43
  5元，亦為信用卡交易金額，上開金額應歸由丙○○取得等情
  ，為被告所否認，並以前揭情詞置辯。經查：
(1)被告設於合作金庫嘉義分行帳號0000000000000號帳戶交易金
  額其中90年9月10日8,823元、90年9月19日18,810元、90年10
  月11日6,921元、90年10月19日11,582元；設於第一商銀興嘉
  分行00000000000號帳戶交易明細摘要欄「AC#39」、摘要欄「
  AC#21」之交易金額90年9月份547,236元、90年10月份554,671
  元、摘要欄「AC#008」金額76,435均係刷機交易匯入之款項之
  事實，有合作金庫嘉義分行96年10月30日函、第一商業銀行興
  嘉分行96年11月2日、97年9月15日函暨所附交易明細在卷可稽
  ，並為被告所不爭執（見本院卷第84頁、第85頁、第118頁、
  第119頁、第245頁、第246頁、第196頁、第197頁），應可認
  定。
(2)被告設於合作金庫嘉義分行上開帳戶90年9月10日8,823元、90
  年9月19日18,810元、90年10月11日6,921元、90年10月19日11
  ,582元交易金額，均係美國運通公司因優適企業有限公司（對
  外名稱優仕商務飯店）刷卡機交易金額匯入之款項，有合作金
  庫嘉義分行96年10月30日函、美國運通公司98年5月8日函可稽
  （見本院卷第245頁、第298頁至第303頁）可稽。又依原告提
  出美國運通公司之直接轉帳「結帳對帳單」記載（見本院卷第
  166頁），銀行帳戶即為被告上開合作金庫嘉義分行帳戶，特
  約商店名稱為優仕商務飯店，地址嘉義市○○路40號，90年10
  月19日淨額11,582元，核與合作金庫嘉義分行96年10月30日函
  附交易明細（見本院卷第85頁）相符，堪認原告主張上開合作
  金庫嘉義分行帳號90年9月10日8,823元、90年9月19日18,810
  元、90年10月11日6,921元、90年10月19日11,582元，合計46,
  136元均係被告申請使用於嘉義市○○路40號優仕飯店刷卡機
  之交易金額而匯入帳戶之事實，應可採信。
(3)被告設於第一商銀興嘉分行00000000000號帳戶交易明細，其
  中摘要欄「AC#39」係荷蘭信用卡收單，有第一商銀97年9月15
  日函可佐（見本院卷第246頁）。又該款項係由被告申請用於
  嘉義市○○路40號特約商店之信用卡交易款項，此由原告提出
  荷商荷蘭銀行股份有限公司松山分公司收據（見本院卷第168
  頁）記載地址嘉義市○○路40號，且付款金額、日期核與前揭
  第一商銀函覆交易明細交易日期及金額相符。再參酌荷商荷蘭
  銀行股份有限公司松山分公司98年5月12日函、香港商上海匯
  豐銀行98年6月22日函記載該銀行係與被告成立信用卡之收單
  業務關係等意旨（見本院卷第306頁、第322頁），益可證明。
  又上開第一商銀興嘉分行00000000000號帳戶交易明細摘要欄
  「AC#21」係被告為特約商店，營業地址嘉義市○○路40號商
  店之信用卡交易而匯入之款項，有美商花旗銀行股份有限公司
  97年11月28日函暨附件可證（見本院卷第234頁至第236頁、第
  248頁至第251頁），足見上開交易明細摘要欄「AC#39」、摘
  要欄「AC#21」之款項合計90年9月份、10月份金額合計1,132,
  961元（計算式：547,236＋554,671＋31,054＝1,132,961）均
  係被告申請使用於嘉義市○○路40號優仕飯店刷卡機之交易金
  額而匯入帳戶之事實，洵可採認。至原告主張第一商銀函覆交
  易明細90年9月28日摘要欄「AC#008」金額76,435元，亦為丙○○試營期間之信用卡交易款項，既為被告所否認，原告復僅
  以第一商銀函覆之交易明細為證，尚難據以認定原告此部分主
  張為真正。
(4)被告於90年9月、10月間，並未經營嘉義地區之優仕飯店，亦
  未使用系爭協議書記載之刷卡機乙節，為被告所自承（見本院
  卷第215頁、第216頁），且系爭協議書記載之刷卡機確於90年
  9月1日交給丙○○使用乙節，亦據證人甲○○於本院到庭證述
  在卷（見本院卷第214頁、第216頁），堪認原告主張丙○○於
  90年9月、10月間經營嘉義市○○路40號優仕飯店，並使用刷
  卡機作為營業交易使用之事實，應屬可採。
(5)從而，丙○○既於90年9月、10月間，經營嘉義市○○路40號
  優仕飯店，且上開被告設於合作金庫嘉義分行帳戶90年90年9
  月10日8,823元、90年9月19日18,810元、90年10月11日6,921
  元、90年10月19日11,582元，合計46,136元；暨前揭被告設於
  第一商銀興嘉分行帳戶90年9月、10月金額合計1,132,961元，
  既均係使用於嘉義市○○路40號優仕飯店刷卡機交易金額而匯
  入帳戶之金額，足見前開匯入被告帳戶之金額，確係丙○○經
  營而使用刷卡機交易匯入之金額甚明。
(6)依系爭協議書約定，包括刷卡機之全部生財器具，由丙○○無
  償使用，且系爭協議書第2點約定：試營業時間內，因營運所
  需之各項開支如人事、水費、電費、備品、稅賦等及其因營運
  所衍生之各項費用皆由乙方（即丙○○）自行負責；第4點約
  定：試營運期間屆滿（11月1日中午12點）乙方（即丙○○）
  應就當時現狀交還甲方所有生財器具及停止使用公司發票及信
  用卡，否則乙方應負侵占及一切法律責任；第5點約定：試營
  運期間甲方同意就正常營運所需之印鑑、執照、發票、信用卡
  應配合乙方使用，不得刁難等語，有系爭協議書可憑，可見丙○○係無償使用包括刷卡機等生財器具，且丙○○營業所需之
  人事、水電、稅賦等成本支出，均由丙○○自行負擔，綜觀前
  揭約定意旨，丙○○既無償使用刷卡機等設備，並自負成本支
  出責任，足見原告主張丙○○經營飯店交易所得，應歸由丙○○取得乙節，應屬可採。又丙○○於90年9月、10月間經營期
  間，信用卡交易金額匯入被告帳戶總計1,179,097元（計算式
  ：46,136＋1,132,961＝1,179,097），已如前述，另原告自丙○○受讓基於系爭協議書對被告之債權，此為兩造所不爭執，
  從而，原告主張依系爭協議書約定，請求被告返還723,468元
  ，應屬有據。
(7)原告就刷卡機交易請求723,468元部分，雖另主張本於不當得
  利之法律關係請求被告返還。惟原告此部分係以單一之聲明，
  主張二以上訴訟標的，而請求法院擇一訴訟標的為其勝訴之判
  決者，本院既已認原告依系爭協議書對被告所為之主張，洵屬
  有據，進而認定原告所得請求之金額有理由，自毋庸再就原告
  併為主張之本於不當得利所為之請求予以論述。
(三)綜上，原告主張其對被告有上開二有關租金不當得利債權971,
  520元、代墊費債權234,365元、占用房間債權800,000元債權
  ，目前尚餘債權810,332元；暨依系爭協議書約定，請求被告
  返還723,468元，均有理由。
七末按給付無確定期限者，債務人於債權人得請求給付時經其催
  告而未為給付，自受催告時起，負遲延責任。其經債權人起訴
  而送達訴狀，或依督促程序送達支付命令，或為其他相類之行
  為者，與催告有同一之效力。民法第229條第2項定明文。又遲
  延之債務，以支付金錢為標的者，債權人得請求依法定利率計
  算之遲延利息。應付利息之債務，其利率未經約定，亦無法律
  可據者，週年利率為5﹪。同法第233條第1項本文、第203條亦
  定有明文。本件原告請求被告給付1,533,800元（計算式：810
  ,332 ＋723,468＝1,533,800），及自被告96年11月16日應訴
  翌日即96年11月17日起至清償日止，按週年利率5﹪計算之利
  息，為有理由，應予准許。
八本件兩造分別陳明願供擔保，請准宣告假執行、免為假執行，
  經核均無不合，爰分別酌定相當之擔保金額，併准許之。
九本件事證已臻明確，兩造其餘攻擊防禦方法，經核與本件判決
  結果不生影響，爰不一一論敘。
十據上論結，原告之訴為有理由，依民事訴訟法第78條、第390
  條第2項、第392條第2項，判決如主文。
中    華    民    國     98    年    7     月    8    日
                  民事第二庭  法  官  蘇雅慧
正本係照原本作成。
如不服本判決，應於送達後20日內，向本院提出上訴狀並表明上
訴理由，如於本判決宣示後送達前提起上訴者，應於判決送達後
10日內補提上訴理由書（須附繕本）。
中    華    民    國     98    年    7     月    8    日
                              書記官  劉昀匊


司法院資訊處製作；財團法人民間司法改革基金會備份。
